【裁判字號】    89,易,2980
【裁判日期】    891116
【裁判案由】    竊盜
【裁判全文】
臺灣臺中地方法院刑事判決                        八十九年度易字第二九八號
    公  訴  人  臺灣臺中地方法院檢察署檢察官
    被      告  乙○○
右列被告因竊盜案件，經檢察官提起公訴（八十九年度偵字第一三六七三號），本院
判決如左：
    主  文
乙○○竊盜，處罰金肆仟元，如易服勞役，以佰元折算壹日。
    事  實
一、乙○○於民國八十九年八月五日凌晨四時五十分許，騎乘其所有之車牌號碼ＩＭ
    Ｖ─０四五號重型機車，行經臺中縣大肚鄉○○路○段二０三巷一號甲○○住處
    前，見甲○○所有之西瓜及葡萄酒放置在該處前之水果攤架，意圖為自己不法之
    所有，翻開置於水果攤架上之帆布，竊取置於其內價值共約新臺幣（下同）九百
    元之西瓜一顆及葡萄酒二瓶，將之放置於其所駕駛之重型機車之踏板上而得手，
    適為甲○○因準備至果菜市場補貨而在屋內目睹陳美鳳上開竊盜過程，乃趕緊外
    出制止，陳美鳳乃將二瓶葡萄酒放在隔壁攤位之桌腳旁，後經甲○○報警而查獲
    。
二、案經告訴人甲○○訴請臺中縣警察局烏日分局報請臺灣臺中地方法院檢察署檢察
    官偵查起訴。
    理  由
一、訊據被告固坦承其所騎乘之上開機車踏板上有西瓜一顆，並有摸過告訴人甲○○
    攤架之帆布等情，惟矢口否認有竊盜犯行，辯稱：該顆西瓜是伊於八十九年八月
    四日下午三點多在臺中縣沙鹿鎮某路邊以六十元買的，伊是在鴨廠工作，當天下
    午六點工作到晚上十二點左右，下班後與同事外出喝酒，喝到三、四點就離開回
    家，行經臺中縣大肚鄉○○路因想上廁所，就找了一個有帆布蓋的地方上廁所，
    伊沒有碰到葡萄酒瓶，但可能要起身的時候有碰到帆布蓋，老闆就跑出來喊有小
    偷，伊可能跟他講話比較大聲，他就說伊偷他東西，伊後來有去沙鹿的路邊攤問
    賣西瓜的老闆記不記得我有跟他買過西瓜，老闆說那麼多人來買過，他記不清楚
    云云。惟查，右揭事實業據告訴人甲○○於本院八十九年十一月二日審理時結證
    稱：「八十九年八月五日凌晨四點許，我準備要去果菜市場補貨，聽到外面有聲
    音，我就躲在門縫往外看，看到被告在翻動我攤位的帆布，拿了一顆西瓜及兩瓶
    葡萄酒放在她的機車腳踏板上，我就打開門跑出去，大喊不要動，她就趕緊將兩
    瓶葡萄酒放在隔壁攤位桌子下的地上，她就說她是來小便不是來偷東西，我跟她
    說只要他承認就不會找警察來，她一直否認，我看她可能有喝一些酒，後來警察
    來她還是一直否認，所以才會送警處理。」、「（攤位與你家距離多遠？）攤位
    就在我家門口。」等語，核與其在警訊時陳述：「我正欲出車之際，發現門外有
    異聲，似有人在翻動我蓋在水果攤上之雨棚，於是我立刻走到門前，從鐵門的往
    外看，果然看到乙○○掀開攤架上之雨棚，拿了一顆西瓜放在她騎的ＩＭＶ─０
    四五號重機車上，之後又再取走兩瓶葡萄酒，經我制止並報警查場查獲。」、「
    本案我原本想，只要該女子承認錯，並能悔改，我會原諒她，給她自新機會，但
    是這女子欲一再否認並推卸她偷竊的行為，完全沒有改過的意思，所以我堅持將
    她送警法辦，由法律制裁她。」等語相符，亦可見告訴人原本亦無窮究被告刑責
    之意，僅以被告犯後態度惡劣始予送警法辦，且告訴人與被告素昧平生，當無挾
    怨誣陷之理，告訴人上開證詞，當可採信。此外，復有承辦警員曾建慧之職務報
    告書一紙、現場照片四幀及告訴人簽署之贓物領據一張附卷可稽，是被告所為事
    證已臻明確，所辯顯係事後飾卸之詞，不足採信，其竊盜犯行洵堪認定。
二、核被告所為，係犯刑法第三百二十條第一項之普通竊盜罪。爰審酌被告犯後否認
    犯行，並無悔意，惟念及其所竊取物品之價值輕微，共約九百元，情節尚非重大
    ，被告並無前科，有臺灣高等法院被告全國刑案查註紀錄表一份在卷可稽，告訴
    人亦到庭表示原諒被告等一切情狀，量處如主文所示之刑，並諭知如易服勞役之
    折算標準，以資懲儆。
據上論斷，應依刑事訴訟法第二百九十九條第一項前段，刑法第三百二十條第一項、
第四十二條第二項，罰金罰鍰提高標準條例第一條前段、第二條，判決如主文。
本案經檢察官簡文鎮到庭執行職務
中      華      民      國      八十九      年      十一    月   十六   日
                                臺灣臺中地方法院刑事第四庭
                                        法  官  楊  真  明
右正本證明與原本無異。
如不服本判決，應於送達後十日內向本院提出上訴狀（須附繕本），上訴於臺灣高等
法院臺中分院。
                                        書記官
中      華      民      國      八十九      年      十一    月   十六   日
附錄本判決論罪科刑法條
刑法第三百二十條第一項：
  意圖為自己或第三人不法之所有，而竊取他人之動產者，為竊盜罪，處五年以下有
  期徒刑、拘役或五百元以下罰金。


司法院資訊處製作；財團法人民間司法改革基金會備份。
